【裁判字號】    92,訴,1288
【裁判日期】    920610
【裁判案由】    毒品危害防制條例
【裁判全文】
臺灣臺中地方法院刑事判決                        九十二年  訴字第一二八八號
    公  訴  人  臺灣臺中地方法院檢察署檢察官
    被      告  甲○○
右列被告因毒品危害防制條例案件，經檢察官提起公訴（九十二年度毒偵字第九一二
號），本院判決如左：
    主  文
甲○○連續施用第一級毒品，累犯，處有期徒刑拾月。扣案之海洛因拾柒包（合計
淨重貳貳點伍貳公克，包裝重柒點捌玖公克）、摻有海洛因之香煙壹支，沒收銷燬之
；扣案之塑膠勺子壹支，沒收。又連續施用第二級毒品，累犯，處有期徒刑伍月。扣
案之安非他命壹包（毛重貳點貳公克），沒收銷燬之。應執行有期徒刑壹年壹月，扣
案之海洛因拾柒包（合計淨重貳貳點伍貳公克，包裝重柒點捌玖公克）、摻有海洛
因之香煙壹支、安非他命壹包（毛重貳點貳公克），沒收銷燬之；扣案之塑膠勺子壹
支，沒收。
    事  實
一、甲○○曾因違反槍砲彈藥刀械管制條例案件，經法院判處有期徒刑一年，刑後強
    制工作三年確定，有期徒刑部分於民國八十八年六月一日縮短刑期執行完畢。又
    曾因施用毒品案件，經觀察、勒戒後，認無繼續施用毒品之傾向，由臺灣臺中地
    方法院檢察署檢察官於九十二年一月三十日以九十二年度毒偵字第二０三號不起
    訴處分確定。復分別基於施用第一級毒品海洛因及第二級毒品安非他命之概括犯
    意，自九十二年三月初某日起至同年三月十九日十七時三十分許止，在臺中縣大
    里市○○里○○○街十五號住宅、停放在臺中縣大里市○○路成功國中前之車上
    等處，以將海洛因摻入香煙吸食之方式，施用海洛因多次；另又以將安非他命放
    在玻璃管內點火吸入之方式，施用安非他命多次。嗣於九十二年三月十九日二十
    一時三十分許，在臺中縣大里市○○路與善化路交叉口處為警查獲，並扣得海洛
    因三十七包（合計淨重二二點五二公克，包裝重七點八九公克）、摻有海洛因之
    香煙一支、舀海洛因用之塑膠吸管一支、安非他命一包（毛重二點二公克）。經
    本院以九十二年度毒聲字第七八九號裁定送觀察、勒戒後，認有繼續施用毒品之
    傾向。
二、案經臺中市警察局第三分局報請臺灣臺中地方法院檢察署檢察官偵查起訴。
    理  由
一、右揭犯罪事實業據被告甲○○自白不諱，且其於九十二年三月十九日警詢時經警
    採集其尿液送檢驗結果，呈安非他命、甲基安非他命、可待因、嗎啡陽性反應，
    有中山醫學大學附設醫院藥物濫用檢測中心出具之檢驗報告影本一紙在卷可稽，
    並有海洛因三十七包（合計淨重二二點五二公克，包裝重七點八九公克）、摻有
    海洛因之香煙一支、舀海洛因用之塑膠吸管一支、安非他命一包（毛重二點二公
    克）扣案可資佐證。被告前因施用毒品案件，經觀察、勒戒後，認無繼續施用毒
    品之傾向，業經臺灣臺中地方法院檢察署檢察官於九十二年一月三十日以九十二
    年度毒偵字第二０三號不起訴處分確定，有不起訴處分書、臺灣高等法院被告全
    國前案紀錄表及臺灣臺中地方法院檢察署刑案資料查註紀錄表各一份在卷可稽，
    此次係五年內再犯施用毒品罪，且經本院以九十二年度毒聲字第七八九號裁定送
    觀察、勒戒後，認有繼續施用毒品之傾向，有臺灣臺中看守所九十二年四月七日
    中所正衛字第０九二０００一二三二號函送之有無繼續施用毒品傾向證明書附卷
    可參，本件事證明確，被告之犯行堪以認定。
二、核被告甲○○所為，係犯毒品危害防制條例第十條第一項之施用第一級毒品罪、
    第十條第二項之施用第二級毒品罪。被告施用前後持有海洛因、安非他命之低度
    行為，分別為施用海洛因、安非他命之高度行為所吸收，均不另論罪。又被告先
    後多次施用海洛因、安非他命之犯行，均時間緊接，犯罪構成要件相同，顯係基
    於概括犯意為之，各為連續犯，應均依刑法第五十六條之規定論以一罪，並加重
    其刑。被告曾因違反槍砲彈藥刀械管制條例案件，經法院判處有期徒刑一年，刑
    後強制工作三年確定，有期徒刑部分於八十八年六月一日縮短刑期執行完畢，其
    於五年以內再犯本件有期徒刑以上之罪，為累犯，應依刑法第四十七條之規定遞
    加重其刑。再者，被告所犯前開二罪間，犯意各別，罪名不同，應予分論併罰。
    爰審酌被告前因施用毒品案件，經觀察、勒戒後，猶不思悔改，仍沉浸於毒品之
    中，無視於毒品對自身健康之戕害及國家對於杜絕毒品犯罪之禁令，然被告犯罪
    後坦承犯行，態度尚稱良好，諒之施用毒品者均有相當程度之生理成癮性及心理
    依賴性，其犯罪心態與一般刑事犯罪之本質並不相同，容應以病人之角度為考量
    ，並側重適當之醫學治療及心理矯治為宜，量刑不宜過重等一切情狀，各量處如
    主文所示之刑，並定其應執行刑。扣案之摻有海洛因之香煙一支，因與海洛因無
    法分離，與扣案之海洛因三十七包（合計淨重二二點五二公克，包裝重七點八九
    公克）及安非他命一包（毛重二點二公克），均屬毒品危害防制條例第二條規定
    之第一、二級毒品，應依同條例第十八條第一項前段之規定，沒收銷燬之。又扣
    案之塑膠吸管一支，係被告所有，舀海洛因所用之物，業據其供承在卷，爰依刑
    法第三十八條第一項第二款之規定宣告沒收。
據上論斷，應依刑事訴訟法第二百九十九條第一項前段，毒品危害防制條例第十條第
一項、第二項、第二十條第三項、第十八條第一項前段，刑法第十一條前段、第五十
六條、第四十七條、第五十一條第五款、第三十八條第一項第二款，判決如主文。
中      華      民      國      九十二      年      六      月    十    日
                                        法  官  陳慧珊
右正本證明與原本無異。
如不服本判決，應於送達後十日內向本院提出上訴狀（須附繕本），上訴於臺灣高等
法院臺中分院。
                                        書記官
中      華      民      國      九十二      年      六      月    十    日
【附錄論罪科刑法條】
毒品危害防制條例第十條第一項：
施用第一級毒品者，處六月以上五年以下有期徒刑。
施用第二級毒品者，處三年以下有期徒刑。


司法院資訊處製作；財團法人民間司法改革基金會備份。
